【裁判字號】    91,易,1621
【裁判日期】    920627
【裁判案由】    傷害等
【裁判全文】
臺灣臺南地方法院刑事判決                        九十一年度易字第一六二一號
    公  訴  人  臺灣台南地方法院檢察署檢察官
    被      告  乙○○
右列被告因傷害等案件，經檢察官提起公訴 (九十一年度偵字第七八九七號)，本院
判決如左：
    主  文
乙○○傷害人之身體，累犯，處拘役伍拾日，如易科罰金，以參佰元折算壹日；又以
加害生命之事，恐嚇他人，致生危害於安全，累犯，處拘役參拾日，如易科罰金，以
參佰元折算壹日。應執行拘役柒拾日，如易科罰金，以參佰元折算壹日。
被訴無故侵入住宅部分公訴不受理。
    事  實
一、乙○○曾因偽造文書案件，經台灣基隆地方法院判處有期徒刑三月確定，於民國
    九十一年七月七日執行完畢，仍不知悔改。復於九十一年七月二十九日十九時三
    十分許，至其前女友甲○○○向仙公廟承租址設台南縣六甲鄉○○村○○路二六
    一號套房，打破窗戶玻璃（毀損部分未據告訴），未經甲○○○的同意，擅自侵
    入該套房（無故侵入住宅部分業經撤回告訴），見甲○○○之同居人丙○○在房
    內，即基於傷害之故意，對丙○○拳打腳踢，並扯斷丙○○的長鬍鬚，致丙○○
    受有左側面部裂傷、左眼眶瘀腫等傷害；另見桌上有一把剪刀，復基於恐嚇之犯
    意，持該剪刀對甲○○○恫稱要將之刺死，致甲○○○心生畏懼，嗣經警當場加
    以逮捕。
二、案經丙○○、甲○○○訴由台南縣警察局麻豆分局報請台灣台南地方法院檢察署
    檢察官偵查起訴。
    理  由
一、右揭傷害告訴人丙○○之事實，業據被告乙○○於偵查及本院審理時供承不諱，
    核與告訴人丙○○指訴情節相符，並有蓋德醫院驗傷診斷書一紙附卷可稽；惟訊
    據被告矢口否認有恐嚇告訴人甲○○○之犯行，辯稱：我只是推甲○○○去撞牆
    致其肩膀受瘀傷，沒有拿剪刀云云。經查，右揭恐嚇事實，業據告訴人丙○○、
    甲○○○指訴明確，復有告訴人甲○○○蓋德醫院驗傷診斷書一紙附卷可參及扣
    案之剪刀一把可證。綜上，被告自白部分核與事實相符，被告所辯部分，顯係卸
    責之詞，不足採信，其事證明確，被告犯行應可認定。
二、核被告乙○○所為，係犯刑法第二百七十七條第一項傷害罪及第三百零五條恐嚇
    罪。其所犯上開傷害罪、恐嚇罪間，犯意各別，構成要件不同，應分論併罰。又
    其曾因偽造文書案件，經台灣基隆地方法院判處有期徒刑三月確定，於九十一年
    七月七日執行完畢，台灣高等法院被告全國前案紀錄表在卷可稽，其於有期徒刑
    執行完畢後，五年內再犯本件有期徒刑以上之罪，係屬累犯，應依刑法第四十七
    條之規定加重其刑。爰審酌被告犯罪之動機、目的、手段、品行、恐嚇部分告訴
    人甲○○○表明不追究及犯罪後態度等一切情狀，量處如主文所示之刑，併諭知
    易科罰金之折算標準及定應執行之刑，以資懲儆。扣案剪刀一把非被告所有，且
    非違禁物，爰不諭知沒收，附此敘明。
三、公訴意旨另略以：被告乙○○於前揭時地無故侵入甲○○○套房，並出拳毆打甲○○○，致其受有左前胸壓痛及左上臂瘀腫等傷害，因認被告涉犯刑法第三百零
    六條第一項之無故侵入住宅罪、第二百七十七條第一項傷害罪。按告訴乃論之罪
    ，告訴人於第一審辯論終結前得撤回其告訴，又告訴經撤回者，應諭知不受理之
    判決，刑事訴訟法第二百三十八條第一項、第三百零三條第三款分別定有明文。
    查本件告訴人甲○○○告訴被告傷害及無故侵入住宅案件，起訴書認係觸犯刑法
    第二百七十七條第一項、第三百零六條第一項之罪，依同法第二百八十七條、第
    三百零八條第一項之規定，須告訴乃論。茲據告訴人甲○○○當庭撤回告訴，依
    照首開說明，無故侵入住宅部分爰不經言詞辯論，逕為諭知不受理之判決，傷害
    部分之事實，因公訴人認與前揭傷害之論罪科刑有想像競合之關係，為裁判上一
    罪關係，爰不另為不受理之諭知。
據上論斷，應依刑事訴訟法第二百九十九條第一項前段、第三百零三條第三款、第三
百零七條，刑法第二百七十七條第一項、第三百零五條、第四十七條、第五十一條第
六款、第四十一條第一項前段，罰金罰鍰提高標準條例第一條前段、第二段，判決如
主文。
本案經檢察官劉聰熙到庭執行職務
中    華    民    國      九十二      年      六      月    二十七    日
                                  臺灣臺南地方法院刑事第七庭
                                          法  官  鍾邦久
右正本證明與原本無異。
如不服本判決，應於判決送達後十日內，向本院提出上訴狀。
                                          書記官  張豐榮
中    華    民    國      九十二      年      六      月    二十七    日
附錄法條：
中華民國刑法第二百七十七條
 (普通傷害罪)
傷害人之身體或健康者，處三年以下有期徒刑、拘役或一千元以下罰金。
犯前項之罪因而致人於死者，處無期徒刑或七年以上有期徒刑；致重傷者
，處三年以上十年以下有期徒刑。
中華民國刑法第三百零五條
 (恐嚇危害安全罪)
以加害生命、身體、自由、名譽、財產之事，恐嚇他人致生危害於安全者
，處二年以下有期徒刑、拘役或三百元以下罰金。


司法院資訊處製作；財團法人民間司法改革基金會備份。
